---
output:
  html_document:
    toc: TRUE
    toc_depth: 2
    number_sections: true
    css: styles2.css
    includes:
      before_body: custom2.js
  df_print: paged
title: Indikatorji
---

```{r setup, code=readLines("children/setup_chunk.R"), echo=FALSE, message=FALSE,  warning = FALSE, results="asis"}
```

```{r intro, code=readLines("children/intro_chunk.R"), echo=FALSE, message=FALSE,  warning = FALSE, results="asis"}
```

# Nacionalni računi - kvartalno {#NacionalniKvartalno}

## BDP - medletna rast

```{r medletnabdp, code=readLines("children/html_01_bdp_medletna_rast.R"), echo=FALSE, message=FALSE,  warning = FALSE}
```

## BDP - četrtletna rast

```{r cetrtlentabdp, code=readLines("children/html_08_bdp_cetrtletna_rast.R"), echo=FALSE, message=FALSE,  warning = FALSE}
```

## Nominalen in realen BDP, v mio EUR BDP (desezonirani podatki)
```{r, code=readLines("children/html_03_bdp_desez_stalne_cene.R"), echo=FALSE, message=FALSE,  warning = FALSE}
```

## Realna in nominalna medletna rast BDP
```{r, code=readLines("children/html_35_realna_nominalna_medletna_bdp.R"), echo=FALSE, message=FALSE,  warning = FALSE}
```


## Medletna rast BDP in izdatkovnih komponent
```{r, code=readLines("children/html_07_medletna_rast_BDP_komponent.R"), echo=FALSE, message=FALSE,  warning = FALSE}
```

## Prispevki agregatov potrošnje k rasti BDP
```{r, code=readLines("children/html_02_prispevki_agregatov_potrosnje_k_rasti_bdp.R"), echo=FALSE, message=FALSE,  warning = FALSE}
```
## Prispevki agregatov potrošnje k rasti BDP (z neto izvozom)
```{r, code=readLines("children/html_02_prispevki_agregatov_potrosnje_k_rasti_bdp2.R"), echo=FALSE, message=FALSE,  warning = FALSE}
```
## Prispevki agregatov potrošnje k rasti BDP (domača potrošnja in neto izvoz)
```{r, code=readLines("children/html_34_prispevek_agregatov_potrosnje.R"), echo=FALSE, message=FALSE,  warning = FALSE}
```
## Četrtletna rast BDP in agregatov potrošnje (desezonirani podatki)
```{r, code=readLines("children/html_36_cetrtletna_bdp_in_agregatov_potrosnje.R"), echo=FALSE, message=FALSE,  warning = FALSE}
```

## Investicijska dejavnost
```{r, code=readLines("children/html_11_investicijska dejavnost2.R"), echo=FALSE, message=FALSE,  warning = FALSE}
```

## Spremembe zalog - prispevek k rasti BDP
```{r, code=readLines("children/html_04_bdp_prispevek_zaloge.R"), echo=FALSE, message=FALSE,  warning = FALSE}

```

## Medletna rast bruto investicij v OS in končne potrošnje gospodinjstev
```{r, code=readLines("children/html_05_bdp_rast_gosp_invest.R"), echo=FALSE, message=FALSE,  warning = FALSE}
```




## Medletna rast izvoza blaga in storitev
```{r, code=readLines("children/html_37_medletna_rast_izvoza.R"), echo=FALSE, message=FALSE,  warning = FALSE}
```

## Medletna rast uvoza blaga in storitev
```{r, code=readLines("children/html_38_medletna_rast_uvoza.R"), echo=FALSE, message=FALSE,  warning = FALSE}
```

## Četrtletna rast izvoza blaga in storitev (desezonirani podatki)
```{r, code=readLines("children/html_39_cetrtletna_rast_izvoza.R"), echo=FALSE, message=FALSE,  warning = FALSE}
```

## Četrtletna rast uvoza blaga in storitev (desezonirani podatki)
```{r uvozbs, code=readLines("children/html_40_cetrtletna_rast_uvoza.R"), echo=FALSE, message=FALSE,  warning = FALSE}
```

## Prispevki rasti dodane vrednosti posameznih dejavnosti k rasti BDP
```{r, code=readLines("children/html_43_prispevki_rasti_ddv_bdp.R"), echo=FALSE, message=FALSE,  warning = FALSE}
```

## Medletna rast dodane vrednosti in posameznih dejavnosti
```{r, code=readLines("children/html_50_medletna_rast_dv_orig.R"), echo=FALSE, message=FALSE,  warning = FALSE}
```

## Četrtletna rast dodane vrednosti in posameznih dejavnosti (desezonirani podakti)
```{r, code=readLines("children/html_51_medletna_rast_dv_desez.R"), echo=FALSE, message=FALSE,  warning = FALSE}
```

## Medletna rast dodane vrednosti v predelovalnih dejavnostih
```{r predelovalna, code=readLines("children/html_06_izdatkovna_predelovalne.R"), echo=FALSE, message=FALSE,  warning = FALSE}
```

## Medletna rast nominalnega BDP in komponent po dohodkovni strukturi
```{r dohodkovna, code=readLines("children/html_42_dohodkovna_struktura_bdp.R"), echo=FALSE, message=FALSE,  warning = FALSE}
```

## Dohodkovna struktura BDP - prispevki k rasti
```{r dohodkovna2, code=readLines("children/html_44_dohodkovna_struktura_bdp2.R"), echo=FALSE, message=FALSE,  warning = FALSE}
```


# [Nacionalni računi - letno](02-nacionalni_letno.html#NacionalniLetno)
# [Kazalniki razpoloženja](03-kazalniki_razpolozenja.html#KazalnikiRazpolozenja)
# [Kazalniki aktivnosti](04-kazalniki_aktivnosti.html#KazalnikiAktivnosti)
# [Trg dela](05-trg_dela.html#TrgDela)
# [Cene](06-cene.html#Cene)
# [Gradbeništvo in stanovanjske nepremičnine](07-gradbenistvo.html#Gradbenistvo)
# [Predelovanle dejavnosti](08-predelovalne_dejavnosti.html#PredelovalneDejavnosti)


