---
output:
  html_document:
    toc: TRUE
    toc_depth: 2
    number_sections: true
    css: styles2.css
    includes:
      before_body: custom2.js
  df_print: paged
title: Indikatorji
---

```{r setup, code=readLines("children/setup_chunk.R"), echo = FALSE, message = FALSE, warning = FALSE}
```


# [Nacionalni računi - kvartalno](01-nacionalni_kvartalno.html#NacionalniKvartalno)

# Nacionalni računi - letno {#NacionalniLetno}

## Realna in nominalna letna rast BDP
```{r, code=readLines("children/html_45_bdp_letni.R"), echo=FALSE, message=FALSE,  warning = FALSE}
```

## Prispevki agregatov potrošnje k rasti BDP
```{r agregatip_let, code=readLines("children/html_46_prispevki_agregatov_potrosnje_k_rasti_bdp_letni.R"), echo=FALSE, message=FALSE,  warning = FALSE}
```

## Prispevki agregatov potrošnje k rasti BDP (z neto izvozom)
```{r agregatip_let_saldo, code=readLines("children/html_47_prispevki_agregatov_potrosnje_k_rasti_bdp_letni2.R"), echo=FALSE, message=FALSE,  warning = FALSE}
```

## Prispevki agregatov potrošnje k rasti BDP (domača potrošnja in neto izvoz)
```{r, code=readLines("children/html_48_prispevek_agregatov_potrosnje_letni.R"), echo=FALSE, message=FALSE,  warning = FALSE}
```

## Letna rast BDP in agregatov potrošnje
```{r, code=readLines("children/html_49_letna_bdp_in_agregatov_potrosnje.R"), echo=FALSE, message=FALSE,  warning = FALSE}
```

## Investicije
```{r, code=readLines("children/html_52_investicije.R"), echo=FALSE, message=FALSE,  warning = FALSE}
```

## Rast izvoza blaga in storitev
```{r, code=readLines("children/html_53_rast_izvozva_blaga_storitev.R"), echo=FALSE, message=FALSE,  warning = FALSE}
```

## Rast uvoza blaga in storitev
```{r, code=readLines("children/html_54_rast_uvoza_blaga_storitev.R"), echo=FALSE, message=FALSE,  warning = FALSE}
```

## Prispevki rasti dodane vrednosti posameznih dejavnosti k rasti BDP
```{r, code=readLines("children/html_23_prispevki_dodane_vrednosti_BDP.R"), echo=FALSE, message=FALSE,  warning = FALSE}
```

## Letna rast nominalnega BDP in komponent po dohodkovni strukturi
```{r, code=readLines("children/html_55_dohodkovna_struktura.R"), echo=FALSE, message=FALSE,  warning = FALSE}
```
## Deleži komponent dohodkovne strukture BDP
```{r, code=readLines("children/html_55_dohodkovna_struktura_delez.R"), echo=FALSE, message=FALSE,  warning = FALSE}
```

## Rast dodane vrednosti in posameznih dejavnosti
```{r, code=readLines("children/html_56_rast_dv_posamezne_dejavnosti_letne.R"), echo=FALSE, message=FALSE,  warning = FALSE}
```

# [Kazalniki razpoloženja](03-kazalniki_razpolozenja.html#KazalnikiRazpolozenja)
# [Kazalniki aktivnosti](04-kazalniki_aktivnosti.html#KazalnikiAktivnosti)
# [Trg dela](05-trg_dela.html#TrgDela)
# [Cene](06-cene.html#Cene)
# [Gradbeništvo](07-gradbenistvo.html#Gradbenistvo)
# [Predelovanle dejavnosti](08-predelovalne_dejavnosti.html#PredelovalneDejavnosti)
# [Mojčine desezonirane serije](09-mojca.html#Mojca)
# [Zasebna potrošnja](10-zasebna.html#Zasebna)
# [Ekonomski odnosi s tujino](11-tujina.html#Tujina)
