---
output:
  html_document:
    toc: TRUE
    toc_depth: 2
    number_sections: true
    css: styles2.css
    includes:
      before_body: custom2.js
  df_print: paged
title: Indikatorji
---

```{r setup, code=readLines("children/setup_chunk.R"), echo = FALSE, message = FALSE, warning = FALSE}
```

```{r intro, code=readLines("children/intro_chunk.R"), echo=FALSE, message=FALSE,  warning = FALSE, results="asis"}
```

# [Nacionalni računi - kvartalno](01-nacionalni_kvartalno.html#NacionalniKvartalno)
# [Nacionalni računi - letno](02-nacionalni_letno.html#NacionalniLetno)

# Kazalniki razpoloženja {#KazalnikiRazpolozenja}

## Poslovne tendence in mnenje potrošnikov
```{r, code=readLines("children/html_24_poslovne_tendence_mnenje_potrosnikov.R"), echo=FALSE, message=FALSE,  warning = FALSE}
```

## Poslovne tendence v predelovalnih dejavnostih - desezonirano
```{r, code=readLines("children/html_25_poslovne_tendence_predelovalne1.R"), echo=FALSE, message=FALSE,  warning = FALSE}
```


## Poslovne tendence v predelovalnih dejavnostih - 3-mesečne drseče sredine (desne)
```{r, code=readLines("children/html_25_poslovne_tendence_predelovalne2.R"), echo=FALSE, message=FALSE,  warning = FALSE}
```

## Poslovne tendence v predelovalnih dejavnostih - omejitveni dejavniki
```{r, code=readLines("children/html_41_poslovne_tendence_predelovalne_omejitveni.R"), echo=FALSE, message=FALSE,  warning = FALSE}
```

## Poslovne tendence v predelovalnih dejavnostih - četrtletno (desezonirani podatki)
```{r, code=readLines("children/html_84_poslovne_tendence_v_predelovalnih.R", encoding = "UTF-8"), echo=FALSE, message=FALSE,  warning = FALSE}
```

## Poslovne tendence v omejitveni dejavniki
```{r, code=readLines("children/html_26_poslovne_tendence_omejitveni.R"), echo=FALSE, message=FALSE,  warning = FALSE}
```

## Poslovne tendence v gradbeništvu - desezonirano
```{r, code=readLines("children/html_27_poslovne_tendence_gradbenistvo.R"), echo=FALSE, message=FALSE,  warning = FALSE}
```


## Poslovne tendence v gradbeništvu - 3-mesečne drseče sredine (desne)
```{r, code=readLines("children/html_27_poslovne_tendence_gradbenistvo2.R"), echo=FALSE, message=FALSE,  warning = FALSE}
```

## Poslovne tendence v trgovini na drobno - desezonirano
```{r, code=readLines("children/html_28_poslovne_tendence_trgovina_drobno.R"), echo=FALSE, message=FALSE,  warning = FALSE}
```

## Poslovne tendence v trgovini na drobno - 3-mesečne drseče sredine (desne)
```{r, code=readLines("children/html_28_poslovne_tendence_trgovina_drobno2.R"), echo=FALSE, message=FALSE,  warning = FALSE}
```

## Poslovne tendence v storitveni dejavnosti - desezonirano
```{r, code=readLines("children/html_29_poslovne_tendence_storitvene.R"), echo=FALSE, message=FALSE,  warning = FALSE}
```

## Poslovne tendence v storitveni dejavnosti - 3-mesečne drseče sredine (desne)
```{r, code=readLines("children/html_29_poslovne_tendence_storitvene2.R"), echo=FALSE, message=FALSE,  warning = FALSE}
```

## Poslovne tendence - pričakovanja - desezonirano
```{r, code=readLines("children/html_30_poslovne_tendence_pricakovanja.R"), echo=FALSE, message=FALSE,  warning = FALSE}
```

## Poslovne tendence - pričakovanja - 3-mesečne drseče sredine (desne)
```{r, code=readLines("children/html_30_poslovne_tendence_pricakovanja2.R"), echo=FALSE, message=FALSE,  warning = FALSE}
```
## Poslovne tendence - pričakovano zaposlovanje - desezonirano
```{r, code=readLines("children/html_31_poslovne_tendence_zaposlovanje.R"), echo=FALSE, message=FALSE,  warning = FALSE}
```

## Poslovne tendence - pričakovano zaposlovanje - 3-mesečne drseče sredine (desne)
```{r, code=readLines("children/html_31_poslovne_tendence_zaposlovanje2.R"), echo=FALSE, message=FALSE,  warning = FALSE}
```

## Poslovne tendence - pričakovane cene - desezonirano
```{r, code=readLines("children/html_32_poslovne_tendence_cene.R"), echo=FALSE, message=FALSE,  warning = FALSE}
```

## Poslovne tendence - pričakovane cene - 3-mesečne drseče sredine (desne)
```{r, code=readLines("children/html_32_poslovne_tendence_cene2.R"), echo=FALSE, message=FALSE,  warning = FALSE}
```

## Mnenje potrošnikov - pričakovane cene - desezonirano
```{r, code=readLines("children/html_33_mnenje_potrosnikov.R"), echo=FALSE, message=FALSE,  warning = FALSE}
```

## Mnenje potrošnikov - 3-mesečne drseče sredine (desne)
```{r, code=readLines("children/html_33_mnenje_potrosnikov2.R"), echo=FALSE, message=FALSE,  warning = FALSE}
```

# [Kazalniki aktivnosti](04-kazalniki_aktivnosti.html#KazalnikiAktivnosti)
# [Trg dela](05-trg_dela.html#TrgDela)
# [Cene](06-cene.html#Cene)
# [Gradbeništvo](07-gradbenistvo.html#Gradbenistvo)
# [Predelovanle dejavnosti](08-predelovalne_dejavnosti.html#PredelovalneDejavnosti)
# [Mojčine desezonirane serije](09-mojca.html#Mojca)
# [Ekonomski odnosi s tujino](10-tujina.html#Tujina)
