---
output:
  html_document:
    toc: TRUE
    toc_depth: 2
    number_sections: true
    css: styles2.css
    includes:
      before_body: custom2.js
  df_print: paged
title: Indikatorji
---

```{r setup, code=readLines("children/setup_chunk.R"), echo = FALSE, message = FALSE, warning = FALSE}
```

```{r intro, code=readLines("children/intro_chunk.R"), echo=FALSE, message=FALSE,  warning = FALSE, results="asis"}
```

# [Nacionalni računi - kvartalno](01-nacionalni_kvartalno.html#NacionalniKvartalno)
# [Nacionalni računi - letno](02-nacionalni_letno.html#NacionalniLetno)
# [Kazalniki razpoloženja](03-kazalniki_razpolozenja.html#KazalnikiRazpolozenja)
# Kazalniki aktivnosti  - mesečno {#KazalnikiAktivnosti}

## Davčne blagajne - testno
```{r, code=readLines("children/html_94_davcne.R",  encoding = "UTF-8"), echo=FALSE, message=FALSE,  warning = FALSE}
```

## Industrijska proizvodnja po SDK

```{r, code=readLines("children/html_09_predelovalne_indeks.R"), echo=FALSE, message=FALSE,  warning = FALSE}
```
## Realni prihodek v tržnih storitvah

```{r, code=readLines("children/html_57_realni_prihodek_trzne.R"), echo=FALSE, message=FALSE,  warning = FALSE}
```

## Realni prihodek v tržnih storitvah (desezonirani podatki)
```{r, code=readLines("children/html_59_realni_prihodek_trzne.R"), echo=FALSE, message=FALSE,  warning = FALSE}
```

## Realni prihodek v prometu in skladiščenju
```{r, code=readLines("children/html_58_realni_prihodek_promet.R"), echo=FALSE, message=FALSE,  warning = FALSE}
```

## Realni prihodek v prometu in skladiščenju  (desezonirani podatki)
```{r, code=readLines("children/html_60_realni_prihodek_promet.R"), echo=FALSE, message=FALSE,  warning = FALSE}
```

## Realni prihodek v gostinstvu
```{r, code=readLines("children/html_61_realni_prihodek_v_gostinstvu.R"), echo=FALSE, message=FALSE,  warning = FALSE}
```

## Realni prihodek v gostinstvu (desezonirani podatki)
```{r, code=readLines("children/html_62_realni_prihodek_v_gostinstvu.R"), echo=FALSE, message=FALSE,  warning = FALSE}
```

## Realni prihodek v trgovini
```{r, code=readLines("children/html_63.0_realni_prihodek_v_trgovini.R"), echo=FALSE, message=FALSE,  warning = FALSE}
```

## Realni prihodek v trgovini - podrobno
```{r, code=readLines("children/html_63_realni_prihodek_v_trgovini.R"), echo=FALSE, message=FALSE,  warning = FALSE}
```

## Realni prihodek v trgovini (desezonirani podatki)
```{r, code=readLines("children/html_64.0_realni_prihodek_v_trgovini.R"), echo=FALSE, message=FALSE,  warning = FALSE}
```

## Realni prihodek v trgovini - podrobno (desezonirani podatki)
```{r, code=readLines("children/html_64_realni_prihodek_v_trgovini.R"), echo=FALSE, message=FALSE,  warning = FALSE}
```

# [Trg dela](05-trg_dela.html#TrgDela)
# [Cene](06-cene.html#Cene)
# [Gradbeništvo](07-gradbenistvo.html#Gradbenistvo)
# [Predelovanle dejavnosti](08-predelovalne_dejavnosti.html#PredelovalneDejavnosti)



