---
output:
  html_document:
    toc: TRUE
    toc_depth: 2
    number_sections: true
    css: styles2.css
    includes:
      before_body: custom2.js
  df_print: paged
title: Indikatorji
---
```{r setup, code=readLines("children/setup_chunk.R"), echo = FALSE, message = FALSE, warning = FALSE}
```


# [Nacionalni računi - kvartalno](01-nacionalni_kvartalno.html#NacionalniKvartalno)
# [Nacionalni računi - letno](02-nacionalni_letno.html#NacionalniLetno)
# [Kazalniki razpoloženja](03-kazalniki_razpolozenja.html#KazalnikiRazpolozenja)
# [Kazalniki aktivnosti](04-kazalniki_aktivnosti.html#KazalnikiAktivnosti)

# Trg dela {#TrgDela}
## Zaposlenost in brezposelnost
```{r, code=readLines("children/html_12_brezposelnost.R"), echo=FALSE, message=FALSE,  warning = FALSE}
```

## Medletna rast bruto plače - zglajeni podatki
```{r, code=readLines("children/html_13_rast_plac.R"), echo=FALSE, message=FALSE,  warning = FALSE}
```

## Medletna rast bruto plače - z originalnimi podatki
```{r, code=readLines("children/html_13_rast_plac2.R"), echo=FALSE, message=FALSE,  warning = FALSE}
```



# [Cene](06-cene.html#Cene)
# [Gradbeništvo in stanovanjske nepremičnine](07-gradbenistvo.html#Gradbenistvo)
# [Predelovanle dejavnosti](08-predelovalne_dejavnosti.html#PredelovalneDejavnosti)
# [Mojčine desezonirane serije](09-mojca.html#Mojca)
# [Ekonomski odnosi s tujino](10-tujina.html#Tujina)


