---
output:
  html_document:
    toc: TRUE
    toc_depth: 2
    number_sections: true
    css: styles2.css
    includes:
      before_body: custom2.js
  df_print: paged
title: Indikatorji
---
```{r setup, code=readLines("children/setup_chunk.R"), echo = FALSE, message = FALSE, warning = FALSE}
```


# [Nacionalni računi - kvartalno](01-nacionalni_kvartalno.html#NacionalniKvartalno)
# [Nacionalni računi - letno](02-nacionalni_letno.html#NacionalniLetno)
# [Kazalniki razpoloženja](03-kazalniki_razpolozenja.html#KazalnikiRazpolozenja)
# [Kazalniki aktivnosti](04-kazalniki_aktivnosti.html#KazalnikiAktivnosti)

# Trg dela {#TrgDela}
## Zaposlenost in brezposelnost
```{r, code=readLines("children/html_12_brezposelnost.R",encoding = "UTF-8"), echo=FALSE, message=FALSE,  warning = FALSE}
```


## Kazalnik kratkoročnega zaposlovanja - originalni podatki
```{r, code=readLines("children/html_115_kratkorocno_zaposlovanje.R", encoding = "UTF-8"), echo=FALSE, message=FALSE,  warning = FALSE}
```

##  Kazalnik kratkoročnega zaposlovanja - desezonirani podatki
```{r, code=readLines("children/html_116_kratkorocno_zaposlovanje_desez.R", encoding = "UTF-8"), echo=FALSE, message=FALSE,  warning = FALSE}
```

##  Kazalnik kratkoročnega zaposlovanja - desezonirani podatki, zglajeni
```{r, code=readLines("children/html_117_kratkorocno_zaposlovanje_desez_zglajeni.R", encoding = "UTF-8"), echo=FALSE, message=FALSE,  warning = FALSE}
```


## Število prostih delovnih mest
```{r, code=readLines("children/html_119_stevilo_prostih_mest_skd_consolidated.R", encoding = "UTF-8"), echo=FALSE, message=FALSE,  warning = FALSE}
```

## Število zasedenih delovnih mest
```{r, code=readLines("children/html_120_stevilo_zasedenih_mest_skd_consolidated.R", encoding = "UTF-8"), echo=FALSE, message=FALSE,  warning = FALSE}
```


## Stopnja prostih delovnih mest
```{r, code=readLines("children/html_121_stopnja_prostih_mest_skd_consolidated.R", encoding = "UTF-8"), echo=FALSE, message=FALSE,  warning = FALSE}
```

## Stopnja prostih delovnih mest - zglajeni podatki
```{r, code=readLines("children/html_122_stopnja_prostih_mest_skd_consolidated_rolled.R", encoding = "UTF-8"), echo=FALSE, message=FALSE,  warning = FALSE}
```

## Povprečna mesečna bruto plača 
```{r, code=readLines("children/html_123_povprecna_bruto_placa.R", encoding = "UTF-8"), echo=FALSE, message=FALSE,  warning = FALSE}
```

## Medletna rast povprečne mesečne bruto plače
```{r, code=readLines("children/html_124_povprecna_bruto_placa_rast.R", encoding = "UTF-8"), echo=FALSE, message=FALSE,  warning = FALSE}
```

## Medletna rast povprečne mesečne bruto plače - zglajeni podatki
```{r, code=readLines("children/html_125_povprecna_bruto_placa_rast_zglajeni.R", encoding = "UTF-8"), echo=FALSE, message=FALSE,  warning = FALSE}
```

## Medletna rast povprečne mesečne bruto plače, realno
```{r, code=readLines("children/html_126_povprecna_bruto_placa_realno.R", encoding = "UTF-8"), echo=FALSE, message=FALSE,  warning = FALSE}
```


## Medletna rast povprečne mesečne bruto plače, realno - zglajeni podatki
```{r, code=readLines("children/html_127_povprecna_bruto_placa_realno_zglajeni.R", encoding = "UTF-8"), echo=FALSE, message=FALSE,  warning = FALSE}
```

## Medletna rast povprečne mesečne bruto plače, povprečje prvih x mesecev, v %
```{r, code=readLines("children/html_128_povprecna_bruto_placa_prvi_x_meseci.R", encoding = "UTF-8"), echo=FALSE, message=FALSE,  warning = FALSE}
```

## Medletna rast povprečne mesečne bruto plače, povprečje prvih x mesecev, realno, v %
```{r, code=readLines("children/html_129_povprecna_bruto_placa_prvi_x_meseci_realno.R", encoding = "UTF-8"), echo=FALSE, message=FALSE,  warning = FALSE}
```

## Predelovalne dejavnosti - omejitveni dejavnik
```{r, code=readLines("children/html_130_predelovalne_omejitveni.R", encoding = "UTF-8"), echo=FALSE, message=FALSE,  warning = FALSE}
```


# [Cene](06-cene.html#Cene)
# [Gradbeništvo in stanovanjske nepremičnine](07-gradbenistvo.html#Gradbenistvo)
# [Predelovanle dejavnosti](08-predelovalne_dejavnosti.html#PredelovalneDejavnosti)
# [Mojčine desezonirane serije](09-mojca.html#Mojca)
# [Ekonomski odnosi s tujino](10-tujina.html#Tujina)


