---
output:
  html_document:
    toc: TRUE
    toc_depth: 2
    number_sections: true
    css: styles2.css
    includes:
      before_body: custom2.js
  df_print: paged
title: Indikatorji
---
```{r setup, code=readLines("children/setup_chunk.R"), echo = FALSE, message = FALSE, warning = FALSE}
```


# [Nacionalni računi - kvartalno](01-nacionalni_kvartalno.html#NacionalniKvartalno)
# [Nacionalni računi - letno](02-nacionalni_letno.html#NacionalniLetno)
# [Kazalniki razpoloženja](03-kazalniki_razpolozenja.html#KazalnikiRazpolozenja)
# [Kazalniki aktivnosti](04-kazalniki_aktivnosti.html#KazalnikiAktivnosti)
# [Trg dela](05-trg_dela.html#TrgDela)
# Cene {#Cene}


## Medletna rast cen življenskih potrebščin
```{r, code=readLines("children/html_14_inflacija.R"), echo=FALSE, message=FALSE,  warning = FALSE}
```

## Medletna rast cen življenskih potrebščin
```{r, code=readLines("children/html_68_medletne_rasti_zivljenskih_potrebscin.R"), echo=FALSE, message=FALSE,  warning = FALSE}
```


## Medletna rast cen pri proizvajalcih v Sloveniji
```{r, code=readLines("children/html_69_medletna_rast_cen_pri_proizvajalcih.R"), echo=FALSE, message=FALSE,  warning = FALSE}
```


## Medletna rast cen pri proizvajalcih v Sloveniji po namenskih skupinah
```{r, code=readLines("children/html_70_medletna_rast_cen_pri_proizvajalcih_namenske.R"), echo=FALSE, message=FALSE,  warning = FALSE}
```

## Medletna rast cen pri proizvajalcih v Sloveniji na domačem trgu po namenskih skupinah
```{r, code=readLines("children/html_71_medletna_rast_cen_pri_proizvajalcih_namenske_domaci_trg.R"), echo=FALSE, message=FALSE,  warning = FALSE}
```

## Medletna rast cen pri proizvajalcih v Sloveniji na tujih trgih po namenskih skupinah
```{r, code=readLines("children/html_72_medletna_rast_cen_pri_proizvajalcih_namenske_tuji_trg.R"), echo=FALSE, message=FALSE,  warning = FALSE}
```

## Medletna rast uvoznih cen po namenskih skupinah

```{r, code=readLines("children/html_73_medletna_rast_uvoznih_cen_namenske.R"), echo=FALSE, message=FALSE,  warning = FALSE}
```

## Cene energentov

```{r, code=readLines("children/html_74_energenti.R"), echo=FALSE, message=FALSE,  warning = FALSE}
```

## Medletna rast cen storitev pri proizvajalcih

```{r, code=readLines("children/html_75_medletna_rast_cen_storitev_pri_proizvajalcih.R"), echo=FALSE, message=FALSE,  warning = FALSE}
```


## Medletna rast cen storitev pri proizvajalcih 2

```{r, code=readLines("children/html_76_medletna_rast_cen_storitev_pri_proizvajalcih2.R"), echo=FALSE, message=FALSE,  warning = FALSE}
```

# [Gradbeništvo in stanovanjske nepremičnine](07-gradbenistvo.html#Gradbenistvo)
# [Predelovanle dejavnosti](08-predelovalne_dejavnosti.html#PredelovalneDejavnosti)
# [Mojčine desezonirane serije](09-mojca.html#Mojca)
# [Zasebna potrošnja](10-zasebna.html#Zasebna)
# [Ekonomski odnosi s tujino](11-tujina.html#Tujina)

