---
output:
  html_document:
    toc: TRUE
    toc_depth: 2
    number_sections: true
    css: styles2.css
    includes:
      before_body: custom2.js
  df_print: paged
title: Indikatorji
---
```{r setup, code=readLines("children/setup_chunk.R"), echo = FALSE, message = FALSE, warning = FALSE}
```

```{r intro, code=readLines("children/intro_chunk.R"), echo=FALSE, message=FALSE,  warning = FALSE, results="asis"}
```


# [Nacionalni računi - kvartalno](01-nacionalni_kvartalno.html#NacionalniKvartalno)
# [Nacionalni računi - letno](02-nacionalni_letno.html#NacionalniLetno)
# [Kazalniki razpoloženja](03-kazalniki_razpolozenja.html#KazalnikiRazpolozenja)
# [Kazalniki aktivnosti](04-kazalniki_aktivnosti.html#KazalnikiAktivnosti)
# [Trg dela](05-trg_dela.html#TrgDela)
# [Cene](06-cene.html#Cene)
# Gradbeništvo in stanovanjske nepremičnine {#Gradbenistvo}


## Realni indeks opravljenih del v gradbeništvu - desezonirani
```{r, code=readLines("children/html_15_gradb_indeksi.R"), echo=FALSE, message=FALSE,  warning = FALSE}
```

## Medletna rast realnih indeksov opravljenih del v gradbeništvu

```{r, code=readLines("children/html_16_gradb_indeksi_yoy.R"), echo=FALSE, message=FALSE,  warning = FALSE}
```


## Opravljena dela v gradbeništvu in skupna naročila

```{r, code=readLines("children/html_17_gradb_narocila.R"), echo=FALSE, message=FALSE,  warning = FALSE}
```

## Stavbe, za katere so bila izdana gradbena dovoljenja - kvadratura

```{r, code=readLines("children/html_18_gradbena_dovoljenja.R"), echo=FALSE, message=FALSE,  warning = FALSE}
```


## Stavbe, za katere so bila izdana gradbena dovoljenja - število stanovanj

```{r, code=readLines("children/html_19_gradbena_dovoljenja2.R"), echo=FALSE, message=FALSE,  warning = FALSE}
```


## Prispevek gradbeništva k rasti BDP

```{r, code=readLines("children/html_20_prispevek_gradbenistva.R"), echo=FALSE, message=FALSE,  warning = FALSE}
```

## Zaposlovanje v gradbeništvu

```{r, code=readLines("children/html_21_zaposlovanje_gradbenistvo.R"), echo=FALSE, message=FALSE,  warning = FALSE}
```

## Gradbeništvo in indeksi industrijske proizvodnje za rudnine in minerale izdelke

```{r, code=readLines("children/html_22_gradb_ind_proizv.R"), echo=FALSE, message=FALSE,  warning = FALSE}
```


## Cene stanovanjskih nepremičnin

```{r, code=readLines("children/html_65_cene_stanovanjskih_nepremicnin.R"), echo=FALSE, message=FALSE,  warning = FALSE}
```
## Število prodaj stanovanjskih nepremičnin

```{r, code=readLines("children/html_66_stevilo_prodaj_stanovanjskih_nepremicnin.R"), echo=FALSE, message=FALSE,  warning = FALSE}
```
## Vrednost prodaj stanovanjskih nepremičnin

```{r, code=readLines("children/html_67_vrednost_prodaj_stanovanjskih_nepremicnin.R"), echo=FALSE, message=FALSE,  warning = FALSE}
```

# [Predelovanle dejavnosti](08-predelovalne_dejavnosti.html#PredelovalneDejavnosti)
# [Mojčine desezonirane serije](09-mojca.html#Mojca)
# [Ekonomski odnosi s tujino](10-tujina.html#Tujina)

