---
output:
  html_document:
    toc: TRUE
    toc_depth: 2
    number_sections: true
    css: styles2.css
    includes:
      before_body: custom2.js
  df_print: paged
title: Indikatorji
---

```{r setup, code=readLines("children/setup_chunk.R"), echo = FALSE, message = FALSE, warning = FALSE}
```


# [Nacionalni računi - kvartalno](01-nacionalni_kvartalno.html#NacionalniKvartalno)
# [Nacionalni računi - letno](02-nacionalni_letno.html#NacionalniLetno)
# [Kazalniki razpoloženja](03-kazalniki_razpolozenja.html#KazalnikiRazpolozenja)
# [Kazalniki aktivnosti](04-kazalniki_aktivnosti.html#KazalnikiAktivnosti)
# [Trg dela](05-trg_dela.html#TrgDela)
# [Cene](06-cene.html#Cene)
# [Gradbeništvo](07-gradbenistvo.html#Gradbenistvo)

# Predelovalne dejavnosti {#PredelovalneDejavnosti}

## Indeks industrijske proizvodnje

```{r, code=readLines("children/html_92_indeks_industrijske_proizvodnje.R", encoding = "UTF-8"), echo=FALSE, message=FALSE,  warning = FALSE}
```

## Mesečna rast industrijske proizvodnje

```{r, code=readLines("children/html_93_mesecna_rast_indeks_industrijske_proizvodnje.R", encoding = "UTF-8"), echo=FALSE, message=FALSE,  warning = FALSE}
```

## Rast proizvodnje v industriji - medletno
```{r, code=readLines("children/html_91_rast_proizvodnje_industrija_medletna.R", encoding = "UTF-8"), echo=FALSE, message=FALSE,  warning = FALSE}
```

## Predelovalne dejavnosti - rast dodane vrednosti

```{r, code=readLines("children/html_77_predelovalne_rast_dodane.R"), echo=FALSE, message=FALSE,  warning = FALSE}
```

## Predelovalne dejavnosti - letna rast dodane vrednosti, proizvodnje in vmesne potrošnje
```{r, code=readLines("children/html_78_predelovalne_dv_proizvodnja_potrosnja.R"), echo=FALSE, message=FALSE,  warning = FALSE}
```

## Predelovalne dejavnosti - delež v dodani vrednosti in BDP
```{r, code=readLines("children/html_79_predelovalne_delez_dv_bdp.R", encoding = "UTF-8"), echo=FALSE, message=FALSE,  warning = FALSE}
```

## Predelovalne dejavnosti - rast dodane vrednosti po panogah

```{r, code=readLines("children/html_80_predelovalne_rast_dodane_po_panogah.R", encoding = "UTF-8"), echo=FALSE, message=FALSE,  warning = FALSE}
```

```{r, code=readLines("children/html_80_predelovalne_rast_dodane_po_panogah2.R", encoding = "UTF-8"), echo=FALSE, message=FALSE,  warning = FALSE}
```

## Predelovalne dejavnosti - struktura dodane vrednosti

```{r, code=readLines("children/html_81_predelovalne_struktura_dodane.R", encoding = "UTF-8"), echo=FALSE, message=FALSE,  warning = FALSE}
```

```{r, code=readLines("children/html_81_predelovalne_struktura_dodane2.R", encoding = "UTF-8"), echo=FALSE, message=FALSE,  warning = FALSE}
```

## Rast zaposlenosti v predelovalnih dejavnostih - medletno

```{r, code=readLines("children/html_82_medletna_rast_zaposlenosti_predelovalne.R"), echo=FALSE, message=FALSE,  warning = FALSE}
```

```{r, code=readLines("children/html_82_medletna_rast_zaposlenosti_predelovalne2.R"), echo=FALSE, message=FALSE,  warning = FALSE}
```



## Rast proizvodnje v predelovalnih dejavnostih
```{r, code=readLines("children/html_85_rast_proizvodnje_predelovalne.R", encoding = "UTF-8"), echo=FALSE, message=FALSE,  warning = FALSE}
```

## Rast proizvodnje po tehnološki zahtevnosti predelovalnih dejavnosti 

```{r, code=readLines("children/html_88_rast_proizvodnje_predelovalne_po_tehn_z.R", encoding = "UTF-8"), echo=FALSE, message=FALSE,  warning = FALSE}
```

## Rast proizvodnje po tehnološki zahtevnosti predelovalnih dejavnosti - medletno

```{r, code=readLines("children/html_86_rast_proizvodnje_tz_medletno.R", encoding = "UTF-8"), echo=FALSE, message=FALSE,  warning = FALSE}
```



## Rast proizvodnje po panogah predelovalnih dejavnosti

```{r, code=readLines("children/html_90_rast_proizvodnje_predelovalne_po_panogah.R", encoding = "UTF-8"), echo=FALSE, message=FALSE,  warning = FALSE}
```

```{r, code=readLines("children/html_90_rast_proizvodnje_predelovalne_po_panogah2.R", encoding = "UTF-8"), echo=FALSE, message=FALSE,  warning = FALSE}
```


# [Mojčine desezonirane serije](09-mojca.html#Mojca)
# [Ekonomski odnosi s tujino](10-tujina.html#Tujina)



