---
output:
  html_document:
    toc: TRUE
    toc_depth: 2
    number_sections: true
    css: styles.css
    includes:
      before_body: custom.js
  df_print: paged
title: Indikatorji
---


```{r setup, code=readLines("children/setup_chunk.R"), echo = FALSE, message = FALSE, warning = FALSE}
```


# [Nacionalni računi - kvartalno](01-nacionalni_kvartalno.html#NacionalniKvartalno)
# [Nacionalni računi - letno](02-nacionalni_letno.html#NacionalniLetno)
# [Kazalniki razpoloženja](03-kazalniki_razpolozenja.html#KazalnikiRazpolozenja)
# [Kazalniki aktivnosti](04-kazalniki_aktivnosti.html#KazalnikiAktivnosti)
# [Trg dela](05-trg_dela.html#TrgDela)
# [Cene](06-cene.html#Cene)
# [Gradbeništvo](07-gradbenistvo.html#Gradbenistvo)
# [Predelovanle dejavnosti](08-predelovalne_dejavnosti.html#PredelovalneDejavnosti)



# Mojčine desezonirane serije {#Mojca}

## Prenočitve (desezonirani podatki)

```{r prenocitve, code=readLines("children/html_95_prenocitve_desez.R",  encoding = "UTF-8"), echo=FALSE, message=FALSE,  warning = FALSE}
```

## Prodaja novih osebnih avtov (desezonirani podatki)
```{r avti, code=readLines("children/html_96_avti.R",  encoding = "UTF-8"), echo=FALSE, message=FALSE,  warning = FALSE}
```

## Realna masa neto plač (desezonirani podatki)
```{r place, code=readLines("children/html_97_place.R",  encoding = "UTF-8"), echo=FALSE, message=FALSE,  warning = FALSE}
```


## Realni prihodek v trgovini na debelo (desezonirani podatki)
```{r trgovina, code=readLines("children/html_98_trgovina.R",  encoding = "UTF-8"), echo=FALSE, message=FALSE,  warning = FALSE}
```


## Realni socialni transferji (desezonirani podatki)
```{r socialni, code=readLines("children/html_99_transferji.R",  encoding = "UTF-8"), echo=FALSE, message=FALSE,  warning = FALSE}
```

# [Ekonomski odnosi s tujino](10-tujina.html#Tujina)
