---
output:
  html_document:
    toc: TRUE
    toc_depth: 2
    number_sections: true
    css: styles.css
    includes:
      before_body: custom.js
  df_print: paged
title: Indikatorji
---


```{r setup, code=readLines("children/setup_chunk.R"), echo = FALSE, message = FALSE, warning = FALSE}
```


# [Nacionalni računi - kvartalno](01-nacionalni_kvartalno.html#NacionalniKvartalno)
# [Nacionalni računi - letno](02-nacionalni_letno.html#NacionalniLetno)
# [Kazalniki razpoloženja](03-kazalniki_razpolozenja.html#KazalnikiRazpolozenja)
# [Kazalniki aktivnosti](04-kazalniki_aktivnosti.html#KazalnikiAktivnosti)
# [Trg dela](05-trg_dela.html#TrgDela)
# [Cene](06-cene.html#Cene)
# [Gradbeništvo](07-gradbenistvo.html#Gradbenistvo)
# [Predelovanle dejavnosti](08-predelovalne_dejavnosti.html#PredelovalneDejavnosti)
# [Mojčine desezonirane serije](09-mojca.html#Mojca)

# Zasebna potrošnja {#Zasebna}

## Struktura zasebne potrošnje
```{r zasbna, code=readLines("children/html_132_struktura_zasebne_potrosnje.R",  encoding = "UTF-8"), echo=FALSE, message=FALSE,  warning = FALSE}
```

## Mnenje potrošnikov (desezonirani podatki)
```{r mnenje, code=readLines("children/html_133_mnenje_potrosnikov_desezonirano.R",  encoding = "UTF-8"), echo=FALSE, message=FALSE,  warning = FALSE}
```

## Mnenje potrošnikov zglajeno (desezonirani podatki)
```{r zglajeno, code=readLines("children/html_134_mnenje_potrosnikov_desezonirano3m.R",  encoding = "UTF-8"), echo=FALSE, message=FALSE,  warning = FALSE}
```

## Mnenje potrošnikov - večji nakupi v prihodnjih 12 mesecih
```{r vecji, code=readLines("children/html_135_mnenje_potrosnikov_vecji_nakupi.R",  encoding = "UTF-8"), echo=FALSE, message=FALSE,  warning = FALSE}
```

## Razpoložljivi dohodek gospodinjstev
```{r razpolozlj, code=readLines("children/html_136_razpolozljivi_dohodek_gospodinjstev.R",  encoding = "UTF-8"), echo=FALSE, message=FALSE,  warning = FALSE}
```

## Kazalniki zasebne potrošnje - mesečno
```{r kazalniki, code=readLines("children/html_137_kazalniki_zasebne_potrosnje.R",  encoding = "UTF-8"), echo=FALSE, message=FALSE,  warning = FALSE}
```

## Kazalniki zasebne potrošnje - četrtletno
```{r kazalniki_cetrt, code=readLines("children/html_138_kazalniki_zasebne_potrosnje_cetrtletno.R",  encoding = "UTF-8"), echo=FALSE, message=FALSE,  warning = FALSE}
```

## Stopnja varčevanja gospodinjstev - letno
```{r varcevanje, code=readLines("children/html_139_stopnja_varcevanja.R",  encoding = "UTF-8"), echo=FALSE, message=FALSE,  warning = FALSE}
```

# [Ekonomski odnosi s tujino](11-tujina.html#Tujina)
