---
output:
  html_document:
    toc: TRUE
    toc_depth: 2
    number_sections: true
    css: styles.css
    includes:
      before_body: custom.js
  df_print: paged
title: Indikatorji
---


```{r setup, code=readLines("children/setup_chunk.R"), echo = FALSE, message = FALSE, warning = FALSE}
```


# [Nacionalni računi - kvartalno](01-nacionalni_kvartalno.html#NacionalniKvartalno)
# [Nacionalni računi - letno](02-nacionalni_letno.html#NacionalniLetno)
# [Kazalniki razpoloženja](03-kazalniki_razpolozenja.html#KazalnikiRazpolozenja)
# [Kazalniki aktivnosti](04-kazalniki_aktivnosti.html#KazalnikiAktivnosti)
# [Trg dela](05-trg_dela.html#TrgDela)
# [Cene](06-cene.html#Cene)
# [Gradbeništvo](07-gradbenistvo.html#Gradbenistvo)
# [Predelovanle dejavnosti](08-predelovalne_dejavnosti.html#PredelovalneDejavnosti)
# [Mojčine desezonirane serije](09-mojca.html#Mojca)
# [Zasebna potrošnja](10-zasebna.html#Zasebna)

# Ekonomski odnosi s tujino {#Tujina}

## Storitvena menjava - nominalno

```{r storitve_nom, code=readLines("children/html_100_storitvena_nominalno.R",  encoding = "UTF-8"), echo=FALSE, message=FALSE,  warning = FALSE}
```

## Storitvena menjava - realno
```{r storitve_real, code=readLines("children/html_101_storitvena_realno.R",  encoding = "UTF-8"), echo=FALSE, message=FALSE,  warning = FALSE}
```


## Izvoz storitev, po dejavnostih
```{r izvoz_storitev, code=readLines("children/html_102_izvoz_storitev.R",  encoding = "UTF-8"), echo=FALSE, message=FALSE,  warning = FALSE}
```

## Uvoz storitev, po dejavnostih
```{r uvoz_storitev, code=readLines("children/html_103_uvoz_storitev.R",  encoding = "UTF-8"), echo=FALSE, message=FALSE,  warning = FALSE}
```

## Izvoz in uvoz blaga
```{r uvoz_blaga, code=readLines("children/html_104_blagovna_menjava.R",  encoding = "UTF-8"), echo=FALSE, message=FALSE,  warning = FALSE}
```

## Izvoz blaga - po regijah
```{r Izvoz_blago_po_regijah, code=readLines("children/html_105_izvoz_po_regijah.R",  encoding = "UTF-8"), echo=FALSE, message=FALSE,  warning = FALSE}
```

## Uvoz blaga - po regijah
```{r uvoz_blago_po_regijah, code=readLines("children/html_106_uvoz_po_regijah.R",  encoding = "UTF-8"), echo=FALSE, message=FALSE,  warning = FALSE}
```

## Izvoz in razpoloženje
```{r izvoz_razpolozenje, code=readLines("children/html_107_izvoz_in_razpolozenje.R",  encoding = "UTF-8"), echo=FALSE, message=FALSE,  warning = FALSE}
```
