---
output:
  html_document:
    toc: TRUE
    toc_depth: 2
    number_sections: true
    css: styles.css
    includes:
      before_body: custom.js
  df_print: paged
title: Indikatorji
---

```{r setup, code=readLines("children/setup_chunk.R"), echo=FALSE, message=FALSE,  warning = FALSE, results="asis"}
```


# Nacionalni računi - kvartalno

## BDP - medletna rast

```{r medletnabdp, code=readLines("children/html_01_bdp_medletna_rast.R"), echo=FALSE, message=FALSE,  warning = FALSE}
```


## BDP - četrtletna rast

```{r cetrtlentabdp, code=readLines("children/html_08_bdp_cetrtletna_rast.R"), echo=FALSE, message=FALSE,  warning = FALSE}
```

## Nominalen in realen BDP, v mio EUR BDP (desezonirani podatki)

```{r, code=readLines("children/html_03_bdp_desez_stalne_cene.R"), echo=FALSE, message=FALSE,  warning = FALSE}

```
## Realna in nominalna medletna rast BDP
```{r, code=readLines("children/html_35_realna_nominalna_medletna_bdp.R"), echo=FALSE, message=FALSE,  warning = FALSE}
```


## Medletna rast BDP in izdatkovnih komponent

```{r, code=readLines("children/html_07_medletna_rast_BDP_komponent.R"), echo=FALSE, message=FALSE,  warning = FALSE}
```

## Prispevki agregatov potrošnje k rasti BDP

```{r, code=readLines("children/html_02_prispevki_agregatov_potrosnje_k_rasti_bdp.R"), echo=FALSE, message=FALSE,  warning = FALSE}
```
## Prispevki agregatov potrošnje k rasti BDP (z neto izvozom)
```{r, code=readLines("children/html_02_prispevki_agregatov_potrosnje_k_rasti_bdp2.R"), echo=FALSE, message=FALSE,  warning = FALSE}
```
## Prispevki agregatov potrošnje k rasti BDP (domača potrošnja in neto izvoz)
```{r, code=readLines("children/html_34_prispevek_agregatov_potrosnje.R"), echo=FALSE, message=FALSE,  warning = FALSE}
```
## Četrtletna rast BDP in agregatov potrošnje (desezonirani podatki)
```{r, code=readLines("children/html_36_cetrtletna_bdp_in_agregatov_potrosnje.R"), echo=FALSE, message=FALSE,  warning = FALSE}
```

## Investicijska dejavnost

```{r, code=readLines("children/html_11_investicijska dejavnost2.R"), echo=FALSE, message=FALSE,  warning = FALSE}
```


## Medletna rast bruto investicij v OS in končne potrošnje gospodinjstev

```{r, code=readLines("children/html_05_bdp_rast_gosp_invest.R"), echo=FALSE, message=FALSE,  warning = FALSE}
```




## Medletna rast izvoza blaga in storitev
```{r, code=readLines("children/html_37_medletna_rast_izvoza.R"), echo=FALSE, message=FALSE,  warning = FALSE}
```

## Medletna rast uvoza blaga in storitev
```{r, code=readLines("children/html_38_medletna_rast_uvoza.R"), echo=FALSE, message=FALSE,  warning = FALSE}
```

## Četrtletna rast izvoza blaga in storitev (desezonirani podatki)
```{r, code=readLines("children/html_39_cetrtletna_rast_izvoza.R"), echo=FALSE, message=FALSE,  warning = FALSE}
```

## Četrtletna rast uvoza blaga in storitev (desezonirani podatki)
```{r uvozbs, code=readLines("children/html_40_cetrtletna_rast_uvoza.R"), echo=FALSE, message=FALSE,  warning = FALSE}
```

## Prispevki rasti dodane vrednosti posameznih dejavnosti k rasti BDP

```{r, code=readLines("children/html_43_prispevki_rasti_ddv_bdp.R"), echo=FALSE, message=FALSE,  warning = FALSE}
```

## Medletna rast dodane vrednosti in posameznih dejavnosti

```{r, code=readLines("children/html_50_medletna_rast_dv_orig.R"), echo=FALSE, message=FALSE,  warning = FALSE}
```


## Četrtletna rast dodane vrednosti in posameznih dejavnosti (desezonirani podakti)


```{r, code=readLines("children/html_51_medletna_rast_dv_desez.R"), echo=FALSE, message=FALSE,  warning = FALSE}
```


## Medletna rast nominalnega BDP in komponent po dohodkovni strukturi

```{r dohodkovna, code=readLines("children/html_42_dohodkovna_struktura_bdp.R"), echo=FALSE, message=FALSE,  warning = FALSE}
```

## Dohodkovna struktura BDP - prispevki k rasti

```{r dohodkovna2, code=readLines("children/html_44_dohodkovna_struktura_bdp2.R"), echo=FALSE, message=FALSE,  warning = FALSE}
```



# Nacionalni računi - letno


## Realna in nominalna letna rast BDP

```{r, code=readLines("children/html_45_bdp_letni.R"), echo=FALSE, message=FALSE,  warning = FALSE}
```

## Prispevki agregatov potrošnje k rasti BDP
```{r agregatip_let, code=readLines("children/html_46_prispevki_agregatov_potrosnje_k_rasti_bdp_letni.R"), echo=FALSE, message=FALSE,  warning = FALSE}
```

## Prispevki agregatov potrošnje k rasti BDP (z neto izvozom)
```{r agregatip_let_saldo, code=readLines("children/html_47_prispevki_agregatov_potrosnje_k_rasti_bdp_letni2.R"), echo=FALSE, message=FALSE,  warning = FALSE}
```

## Prispevki agregatov potrošnje k rasti BDP (domača potrošnja in neto izvoz)
```{r, code=readLines("children/html_48_prispevek_agregatov_potrosnje_letni.R"), echo=FALSE, message=FALSE,  warning = FALSE}
```

## Letna rast BDP in agregatov potrošnje
```{r, code=readLines("children/html_49_letna_bdp_in_agregatov_potrosnje.R"), echo=FALSE, message=FALSE,  warning = FALSE}
```

## Investicije
```{r, code=readLines("children/html_52_investicije.R"), echo=FALSE, message=FALSE,  warning = FALSE}
```

## Rast izvoza blaga in storitev
```{r, code=readLines("children/html_53_rast_izvozva_blaga_storitev.R"), echo=FALSE, message=FALSE,  warning = FALSE}
```

## Rast uvoza blaga in storitev
```{r, code=readLines("children/html_54_rast_uvoza_blaga_storitev.R"), echo=FALSE, message=FALSE,  warning = FALSE}
```

## Prispevki rasti dodane vrednosti posameznih dejavnosti k rasti BDP

```{r, code=readLines("children/html_23_prispevki_dodane_vrednosti_BDP.R"), echo=FALSE, message=FALSE,  warning = FALSE}
```


## Letna rast nominalnega BDP in komponent po dohodkovni strukturi
```{r, code=readLines("children/html_55_dohodkovna_struktura.R"), echo=FALSE, message=FALSE,  warning = FALSE}
```
## Deleži komponent dohodkovne strukture BDP
```{r, code=readLines("children/html_55_dohodkovna_struktura_delez.R"), echo=FALSE, message=FALSE,  warning = FALSE}
```

## Rast dodane vrednosti in posameznih dejavnosti
```{r, code=readLines("children/html_56_rast_dv_posamezne_dejavnosti_letne.R"), echo=FALSE, message=FALSE,  warning = FALSE}
```


# Kazalniki razpoloženja

## Poslovne tendence in mnenje potrošnikov
```{r, code=readLines("children/html_24_poslovne_tendence_mnenje_potrosnikov.R"), echo=FALSE, message=FALSE,  warning = FALSE}
```

## Poslovne tendence v predelovalnih dejavnostih - desezonirano
```{r, code=readLines("children/html_25_poslovne_tendence_predelovalne1.R"), echo=FALSE, message=FALSE,  warning = FALSE}
```


## Poslovne tendence v predelovalnih dejavnostih - 3-mesečne drseče sredine (desne)
```{r, code=readLines("children/html_25_poslovne_tendence_predelovalne2.R"), echo=FALSE, message=FALSE,  warning = FALSE}
```

## Poslovne tendence v predelovalnih dejavnostih - omejitveni dejavniki

```{r, code=readLines("children/html_41_poslovne_tendence_predelovalne_omejitveni.R"), echo=FALSE, message=FALSE,  warning = FALSE}
```

## Poslovne tendence v predelovalnih dejavnostih - četrtletno (desezonirani podatki)
```{r, code=readLines("children/html_84_poslovne_tendence_v_predelovalnih.R", encoding = "UTF-8"), echo=FALSE, message=FALSE,  warning = FALSE}
```

## Poslovne tendence v omejitveni dejavniki
```{r, code=readLines("children/html_26_poslovne_tendence_omejitveni.R"), echo=FALSE, message=FALSE,  warning = FALSE}
```

## Poslovne tendence v gradbeništvu - desezonirano
```{r, code=readLines("children/html_27_poslovne_tendence_gradbenistvo.R"), echo=FALSE, message=FALSE,  warning = FALSE}
```


## Poslovne tendence v gradbeništvu - 3-mesečne drseče sredine (desne)
```{r, code=readLines("children/html_27_poslovne_tendence_gradbenistvo2.R"), echo=FALSE, message=FALSE,  warning = FALSE}
```

## Poslovne tendence v trgovini na drobno - desezonirano
```{r, code=readLines("children/html_28_poslovne_tendence_trgovina_drobno.R"), echo=FALSE, message=FALSE,  warning = FALSE}
```

## Poslovne tendence v trgovini na drobno - 3-mesečne drseče sredine (desne)
```{r, code=readLines("children/html_28_poslovne_tendence_trgovina_drobno2.R"), echo=FALSE, message=FALSE,  warning = FALSE}
```

## Poslovne tendence v storitveni dejavnosti - desezonirano
```{r, code=readLines("children/html_29_poslovne_tendence_storitvene.R", encoding = "UTF-8"), echo=FALSE, message=FALSE,  warning = FALSE}
```

## Poslovne tendence v storitveni dejavnosti - 3-mesečne drseče sredine (desne)
```{r, code=readLines("children/html_29_poslovne_tendence_storitvene2.R", encoding = "UTF-8"), echo=FALSE, message=FALSE,  warning = FALSE}
```


## Poslovne tendence - pričakovanja - desezonirano
```{r, code=readLines("children/html_30_poslovne_tendence_pricakovanja.R"), echo=FALSE, message=FALSE,  warning = FALSE}
```

## Poslovne tendence - pričakovanja - 3-mesečne drseče sredine (desne)
```{r, code=readLines("children/html_30_poslovne_tendence_pricakovanja2.R"), echo=FALSE, message=FALSE,  warning = FALSE}
```
## Poslovne tendence - pričakovano zaposlovanje - desezonirano
```{r, code=readLines("children/html_31_poslovne_tendence_zaposlovanje.R"), echo=FALSE, message=FALSE,  warning = FALSE}
```

## Poslovne tendence - pričakovano zaposlovanje - 3-mesečne drseče sredine (desne)
```{r, code=readLines("children/html_31_poslovne_tendence_zaposlovanje2.R"), echo=FALSE, message=FALSE,  warning = FALSE}
```

## Poslovne tendence - pričakovane cene - desezonirano
```{r, code=readLines("children/html_32_poslovne_tendence_cene.R"), echo=FALSE, message=FALSE,  warning = FALSE}
```

## Poslovne tendence - pričakovane cene - 3-mesečne drseče sredine (desne)
```{r, code=readLines("children/html_32_poslovne_tendence_cene2.R"), echo=FALSE, message=FALSE,  warning = FALSE}
```

## Mnenje potrošnikov - pričakovane cene - desezonirano
```{r, code=readLines("children/html_33_mnenje_potrosnikov.R"), echo=FALSE, message=FALSE,  warning = FALSE}
```

## Mnenje potrošnikov - 3-mesečne drseče sredine (desne)
```{r, code=readLines("children/html_33_mnenje_potrosnikov2.R"), echo=FALSE, message=FALSE,  warning = FALSE}
```

# Kazalniki aktivnosti 

## Kratkoročni kazalniki gospodarskih gibanj v Sloveniji (desezonirani podatki)
```{r izvoz_razpolozenje, code=readLines("children/html_108_kratkorocni_desezonirani.R",  encoding = "UTF-8"), echo=FALSE, message=FALSE,  warning = FALSE}
```

## Vrednost davčno potrjenih računov – nominalno \*
```{r, code=readLines("children/html_94_davcne.R",  encoding = "UTF-8"), echo=FALSE, message=FALSE,  warning = FALSE}
```
<font size="1"> \* Brez SKD 35, 36, 52, 61, 64.</font>


## Industrijska proizvodnja po SKD

```{r, code=readLines("children/html_09_predelovalne_indeks.R"), echo=FALSE, message=FALSE,  warning = FALSE}
```
## Realni prihodek v tržnih storitvah - zglajeno


```{r, code=readLines("children/html_57_realni_prihodek_trzne.R"), echo=FALSE, message=FALSE,  warning = FALSE}
```
## Realni prihodek v tržnih storitvah (desezonirani podatki)
```{r, code=readLines("children/html_59_realni_prihodek_trzne.R"), echo=FALSE, message=FALSE,  warning = FALSE}
```


## Realni prihodek v prometu in skladiščenju

```{r, code=readLines("children/html_58_realni_prihodek_promet.R"), echo=FALSE, message=FALSE,  warning = FALSE}
```
## Realni prihodek v prometu in skladiščenju  (desezonirani podatki)
```{r, code=readLines("children/html_60_realni_prihodek_promet.R"), echo=FALSE, message=FALSE,  warning = FALSE}
```
## Realni prihodek v gostinstvu

```{r, code=readLines("children/html_61_realni_prihodek_v_gostinstvu.R"), echo=FALSE, message=FALSE,  warning = FALSE}
```

## Realni prihodek v gostinstvu (desezonirani podatki)

```{r, code=readLines("children/html_62_realni_prihodek_v_gostinstvu.R"), echo=FALSE, message=FALSE,  warning = FALSE}
```

## Realni prihodek v trgovini
```{r, code=readLines("children/html_63.0_realni_prihodek_v_trgovini.R"), echo=FALSE, message=FALSE,  warning = FALSE}
```
## Realni prihodek v trgovini - podrobno
```{r, code=readLines("children/html_63_realni_prihodek_v_trgovini.R"), echo=FALSE, message=FALSE,  warning = FALSE}
```
## Realni prihodek v trgovini (desezonirani podatki)
```{r, code=readLines("children/html_64.0_realni_prihodek_v_trgovini.R"), echo=FALSE, message=FALSE,  warning = FALSE}
```
## Realni prihodek v trgovini - podrobno (desezonirani podatki)
```{r, code=readLines("children/html_64_realni_prihodek_v_trgovini.R"), echo=FALSE, message=FALSE,  warning = FALSE}
```


## Realni prihodek v informacijsko-komunikacijskih dejavnostih

```{r, code=readLines("children/html_109_realni_ik.R", encoding = "UTF-8"), echo=FALSE, message=FALSE,  warning = FALSE}
```

## Realni prihodek v informacijsko-komunikacijskih dejavnostih (desezonirani podatki)

```{r, code=readLines("children/html_110_realni_ik_desez.R", encoding = "UTF-8"), echo=FALSE, message=FALSE,  warning = FALSE}
```

## Realni prihodek v strokovno-tehničnih dejavnostih
```{r, code=readLines("children/html_111_realni_st.R", encoding = "UTF-8"), echo=FALSE, message=FALSE,  warning = FALSE}
```

## Realni prihodek v strokovno-tehničnih dejavnostih (desezonirani podatki)
```{r, code=readLines("children/html_112_realni_st_desez.R", encoding = "UTF-8"), echo=FALSE, message=FALSE,  warning = FALSE}
```

## Realni prihodek v drugih poslovnih dejavnostih
```{r, code=readLines("children/html_113_realni_dpd.R", encoding = "UTF-8"), echo=FALSE, message=FALSE,  warning = FALSE}
```

## Realni prihodek v drugih poslovnih dejavnostih (desezonirani podatki)
```{r, code=readLines("children/html_114_realni_dpd_desez.R", encoding = "UTF-8"), echo=FALSE, message=FALSE,  warning = FALSE}
```


# Trg dela {#TrgDela}
## Zaposlenost in brezposelnost
```{r, code=readLines("children/html_12_brezposelnost.R",encoding = "UTF-8"), echo=FALSE, message=FALSE,  warning = FALSE}
```


## Kazalnik kratkoročnega zaposlovanja - originalni podatki
```{r, code=readLines("children/html_115_kratkorocno_zaposlovanje.R", encoding = "UTF-8"), echo=FALSE, message=FALSE,  warning = FALSE}
```

##  Kazalnik kratkoročnega zaposlovanja - desezonirani podatki
```{r, code=readLines("children/html_116_kratkorocno_zaposlovanje_desez.R", encoding = "UTF-8"), echo=FALSE, message=FALSE,  warning = FALSE}
```

##  Kazalnik kratkoročnega zaposlovanja - desezonirani podatki, zglajeni
```{r, code=readLines("children/html_117_kratkorocno_zaposlovanje_desez_zglajeni.R", encoding = "UTF-8"), echo=FALSE, message=FALSE,  warning = FALSE}
```


## Število prostih delovnih mest
```{r, code=readLines("children/html_119_stevilo_prostih_mest_skd_consolidated.R", encoding = "UTF-8"), echo=FALSE, message=FALSE,  warning = FALSE}
```

## Število zasedenih delovnih mest
```{r, code=readLines("children/html_120_stevilo_zasedenih_mest_skd_consolidated.R", encoding = "UTF-8"), echo=FALSE, message=FALSE,  warning = FALSE}
```


## Stopnja prostih delovnih mest
```{r, code=readLines("children/html_121_stopnja_prostih_mest_skd_consolidated.R", encoding = "UTF-8"), echo=FALSE, message=FALSE,  warning = FALSE}
```

## Stopnja prostih delovnih mest - zglajeni podatki
```{r, code=readLines("children/html_122_stopnja_prostih_mest_skd_consolidated_rolled.R", encoding = "UTF-8"), echo=FALSE, message=FALSE,  warning = FALSE}
```

## Povprečna mesečna bruto plača 
```{r, code=readLines("children/html_123_povprecna_bruto_placa.R", encoding = "UTF-8"), echo=FALSE, message=FALSE,  warning = FALSE}
```

## Medletna rast povprečne mesečne bruto plače
```{r, code=readLines("children/html_124_povprecna_bruto_placa_rast.R", encoding = "UTF-8"), echo=FALSE, message=FALSE,  warning = FALSE}
```

## Medletna rast povprečne mesečne bruto plače - zglajeni podatki
```{r, code=readLines("children/html_125_povprecna_bruto_placa_rast_zglajeni.R", encoding = "UTF-8"), echo=FALSE, message=FALSE,  warning = FALSE}
```

## Medletna rast povprečne mesečne bruto plače, realno
```{r, code=readLines("children/html_126_povprecna_bruto_placa_realno.R", encoding = "UTF-8"), echo=FALSE, message=FALSE,  warning = FALSE}
```


## Medletna rast povprečne mesečne bruto plače, realno - zglajeni podatki
```{r, code=readLines("children/html_127_povprecna_bruto_placa_realno_zglajeni.R", encoding = "UTF-8"), echo=FALSE, message=FALSE,  warning = FALSE}
```

## Medletna rast povprečne mesečne bruto plače, povprečje prvih x mesecev, v %
```{r, code=readLines("children/html_128_povprecna_bruto_placa_prvi_x_meseci.R", encoding = "UTF-8"), echo=FALSE, message=FALSE,  warning = FALSE}
```

## Medletna rast povprečne mesečne bruto plače, povprečje prvih x mesecev, realno, v %
```{r, code=readLines("children/html_129_povprecna_bruto_placa_prvi_x_meseci_realno.R", encoding = "UTF-8"), echo=FALSE, message=FALSE,  warning = FALSE}
```

## Predelovalne dejavnosti - omejitveni dejavnik
```{r, code=readLines("children/html_130_predelovalne_omejitveni.R", encoding = "UTF-8"), echo=FALSE, message=FALSE,  warning = FALSE}
```


# Cene

## Medletna rast cen življenskih potrebščin
```{r, code=readLines("children/html_14_inflacija.R"), echo=FALSE, message=FALSE,  warning = FALSE}
```

## Medletna rast cen življenskih potrebščin
```{r, code=readLines("children/html_68_medletne_rasti_zivljenskih_potrebscin.R"), echo=FALSE, message=FALSE,  warning = FALSE}
```


## Medletna rast cen pri proizvajalcih v Sloveniji
```{r, code=readLines("children/html_69_medletna_rast_cen_pri_proizvajalcih.R"), echo=FALSE, message=FALSE,  warning = FALSE}
```


## Medletna rast cen pri proizvajalcih v Sloveniji po namenskih skupinah
```{r, code=readLines("children/html_70_medletna_rast_cen_pri_proizvajalcih_namenske.R"), echo=FALSE, message=FALSE,  warning = FALSE}
```

## Medletna rast cen pri proizvajalcih v Sloveniji na domačem trgu po namenskih skupinah
```{r, code=readLines("children/html_71_medletna_rast_cen_pri_proizvajalcih_namenske_domaci_trg.R"), echo=FALSE, message=FALSE,  warning = FALSE}
```

## Medletna rast cen pri proizvajalcih v Sloveniji na tujih trgih po namenskih skupinah
```{r, code=readLines("children/html_72_medletna_rast_cen_pri_proizvajalcih_namenske_tuji_trg.R"), echo=FALSE, message=FALSE,  warning = FALSE}
```

## Medletna rast uvoznih cen po namenskih skupinah

```{r, code=readLines("children/html_73_medletna_rast_uvoznih_cen_namenske.R"), echo=FALSE, message=FALSE,  warning = FALSE}
```

## Cene energentov

```{r, code=readLines("children/html_74_energenti.R"), echo=FALSE, message=FALSE,  warning = FALSE}
```

## Medletna rast cen storitev pri proizvajalcih

```{r, code=readLines("children/html_75_medletna_rast_cen_storitev_pri_proizvajalcih.R"), echo=FALSE, message=FALSE,  warning = FALSE}
```


## Medletna rast cen storitev pri proizvajalcih 2

```{r, code=readLines("children/html_76_medletna_rast_cen_storitev_pri_proizvajalcih2.R"), echo=FALSE, message=FALSE,  warning = FALSE}
```




# Gradbeništvo in stanovanjske nepremičnine

## Realni indeks opravljenih del v gradbeništvu - desezonirani
```{r, code=readLines("children/html_15_gradb_indeksi.R"), echo=FALSE, message=FALSE,  warning = FALSE}
```

## Medletna rast realnih indeksov opravljenih del v gradbeništvu

```{r, code=readLines("children/html_16_gradb_indeksi_yoy.R"), echo=FALSE, message=FALSE,  warning = FALSE}
```


## Opravljena dela v gradbeništvu in skupna naročila

```{r, code=readLines("children/html_17_gradb_narocila.R"), echo=FALSE, message=FALSE,  warning = FALSE}
```

## Stavbe, za katere so bila izdana gradbena dovoljenja - kvadratura

```{r, code=readLines("children/html_18_gradbena_dovoljenja.R"), echo=FALSE, message=FALSE,  warning = FALSE}
```


## Stavbe, za katere so bila izdana gradbena dovoljenja - število stanovanj

```{r, code=readLines("children/html_19_gradbena_dovoljenja2.R"), echo=FALSE, message=FALSE,  warning = FALSE}
```


## Prispevek gradbeništva k rasti BDP

```{r, code=readLines("children/html_20_prispevek_gradbenistva.R"), echo=FALSE, message=FALSE,  warning = FALSE}
```

## Zaposlovanje v gradbeništvu

```{r, code=readLines("children/html_21_zaposlovanje_gradbenistvo.R"), echo=FALSE, message=FALSE,  warning = FALSE}
```

## Gradbeništvo in indeksi industrijske proizvodnje za rudnine in minerale izdelke

```{r, code=readLines("children/html_22_gradb_ind_proizv.R"), echo=FALSE, message=FALSE,  warning = FALSE}
```


## Cene stanovanjskih nepremičnin

```{r, code=readLines("children/html_65_cene_stanovanjskih_nepremicnin.R"), echo=FALSE, message=FALSE,  warning = FALSE}
```
## Število prodaj stanovanjskih nepremičnin

```{r, code=readLines("children/html_66_stevilo_prodaj_stanovanjskih_nepremicnin.R"), echo=FALSE, message=FALSE,  warning = FALSE}
```
## Vrednost prodaj stanovanjskih nepremičnin

```{r, code=readLines("children/html_67_vrednost_prodaj_stanovanjskih_nepremicnin.R"), echo=FALSE, message=FALSE,  warning = FALSE}
```


# Predelovalne dejavnosti


## Indeks industrijske proizvodnje

```{r, code=readLines("children/html_92_indeks_industrijske_proizvodnje.R", encoding = "UTF-8"), echo=FALSE, message=FALSE,  warning = FALSE}
```

## Mesečna rast industrijske proizvodnje

```{r, code=readLines("children/html_93_mesecna_rast_indeks_industrijske_proizvodnje.R", encoding = "UTF-8"), echo=FALSE, message=FALSE,  warning = FALSE}
```

## Rast proizvodnje v industriji - medletno
```{r, code=readLines("children/html_91_rast_proizvodnje_industrija_medletna.R", encoding = "UTF-8"), echo=FALSE, message=FALSE,  warning = FALSE}
```

## Predelovalne dejavnosti - rast dodane vrednosti

```{r, code=readLines("children/html_77_predelovalne_rast_dodane.R"), echo=FALSE, message=FALSE,  warning = FALSE}
```

## Predelovalne dejavnosti - letna rast dodane vrednosti, proizvodnje in vmesne potrošnje
```{r, code=readLines("children/html_78_predelovalne_dv_proizvodnja_potrosnja.R"), echo=FALSE, message=FALSE,  warning = FALSE}
```

## Predelovalne dejavnosti - delež v dodani vrednosti in BDP
```{r, code=readLines("children/html_79_predelovalne_delez_dv_bdp.R"), echo=FALSE, message=FALSE,  warning = FALSE}
```

## Predelovalne dejavnosti - rast dodane vrednosti po panogah

```{r, code=readLines("children/html_80_predelovalne_rast_dodane_po_panogah.R"), echo=FALSE, message=FALSE,  warning = FALSE}
```

```{r, code=readLines("children/html_80_predelovalne_rast_dodane_po_panogah2.R"), echo=FALSE, message=FALSE,  warning = FALSE}
```

## Predelovalne dejavnosti - struktura dodane vrednosti

```{r, code=readLines("children/html_81_predelovalne_struktura_dodane.R"), echo=FALSE, message=FALSE,  warning = FALSE}
```

```{r, code=readLines("children/html_81_predelovalne_struktura_dodane2.R"), echo=FALSE, message=FALSE,  warning = FALSE}
```

## Rast zaposlenosti v predelovalnih dejavnostih - medletno

```{r, code=readLines("children/html_82_medletna_rast_zaposlenosti_predelovalne.R"), echo=FALSE, message=FALSE,  warning = FALSE}
```

```{r, code=readLines("children/html_82_medletna_rast_zaposlenosti_predelovalne2.R"), echo=FALSE, message=FALSE,  warning = FALSE}
```



## Rast proizvodnje v predelovalnih dejavnostih
```{r, code=readLines("children/html_85_rast_proizvodnje_predelovalne.R", encoding = "UTF-8"), echo=FALSE, message=FALSE,  warning = FALSE}
```

## Rast proizvodnje po tehnološki zahtevnosti predelovalnih dejavnosti 

```{r, code=readLines("children/html_88_rast_proizvodnje_predelovalne_po_tehn_z.R", encoding = "UTF-8"), echo=FALSE, message=FALSE,  warning = FALSE}
```

## Rast proizvodnje po tehnološki zahtevnosti predelovalnih dejavnosti - medletno

```{r, code=readLines("children/html_86_rast_proizvodnje_tz_medletno.R", encoding = "UTF-8"), echo=FALSE, message=FALSE,  warning = FALSE}
```

## Rast proizvodnje po panogah predelovalnih dejavnosti

```{r, code=readLines("children/html_90_rast_proizvodnje_predelovalne_po_panogah.R", encoding = "UTF-8"), echo=FALSE, message=FALSE,  warning = FALSE}
```

```{r, code=readLines("children/html_90_rast_proizvodnje_predelovalne_po_panogah2.R", encoding = "UTF-8"), echo=FALSE, message=FALSE,  warning = FALSE}
```


# Mojčine desezonirane serije

## Prenočitve (desezonirani podatki)

```{r prenocitve, code=readLines("children/html_95_prenocitve_desez.R",  encoding = "UTF-8"), echo=FALSE, message=FALSE,  warning = FALSE}
```

## Prodaja novih osebnih avtov (desezonirani podatki)
```{r avti, code=readLines("children/html_96_avti.R",  encoding = "UTF-8"), echo=FALSE, message=FALSE,  warning = FALSE}
```

## Realna masa neto plač (desezonirani podatki)
```{r place, code=readLines("children/html_97_place.R",  encoding = "UTF-8"), echo=FALSE, message=FALSE,  warning = FALSE}
```


## Realni prihodek v trgovini na debelo (desezonirani podatki)
```{r trgovina, code=readLines("children/html_98_trgovina.R",  encoding = "UTF-8"), echo=FALSE, message=FALSE,  warning = FALSE}
```


## Realni socialni transferji (desezonirani podatki)
```{r socialni, code=readLines("children/html_99_transferji.R",  encoding = "UTF-8"), echo=FALSE, message=FALSE,  warning = FALSE}
```



# Ekonomski odnosi s tujino {#Tujina}

## Storitvena menjava - nominalno

```{r storitve_nom, code=readLines("children/html_100_storitvena_nominalno.R",  encoding = "UTF-8"), echo=FALSE, message=FALSE,  warning = FALSE}
```

## Storitvena menjava - realno
```{r storitve_real, code=readLines("children/html_101_storitvena_realno.R",  encoding = "UTF-8"), echo=FALSE, message=FALSE,  warning = FALSE}
```


## Izvoz storitev, po dejavnostih
```{r izvoz_storitev, code=readLines("children/html_102_izvoz_storitev.R",  encoding = "UTF-8"), echo=FALSE, message=FALSE,  warning = FALSE}
```

## Uvoz storitev, po dejavnostih
```{r uvoz_storitev, code=readLines("children/html_103_uvoz_storitev.R",  encoding = "UTF-8"), echo=FALSE, message=FALSE,  warning = FALSE}
```

## Izvoz in uvoz blaga
```{r uvoz_blaga, code=readLines("children/html_104_blagovna_menjava.R",  encoding = "UTF-8"), echo=FALSE, message=FALSE,  warning = FALSE}
```

## Izvoz blaga - po regijah
```{r Izvoz_blago_po_regijah, code=readLines("children/html_105_izvoz_po_regijah.R",  encoding = "UTF-8"), echo=FALSE, message=FALSE,  warning = FALSE}
```

## Uvoz blaga - po regijah
```{r uvoz_blago_po_regijah, code=readLines("children/html_106_uvoz_po_regijah.R",  encoding = "UTF-8"), echo=FALSE, message=FALSE,  warning = FALSE}
```

## Izvoz in razpoloženje
```{r izvoz_razpolozenje, code=readLines("children/html_107_izvoz_in_razpolozenje.R",  encoding = "UTF-8"), echo=FALSE, message=FALSE,  warning = FALSE}
```
