---
output:
  html_document:
    toc: TRUE
    toc_depth: 4
    css: styles.css
    includes:
      before_body: custom.js
  df_print: paged
title: Indikatorji
---

```{r setup, echo = FALSE, message = FALSE, warning = FALSE}
devtools::install_github("majazaloznik/UMARaccessR", dependencies = FALSE, INSTALL_opts=c("--no-multiarch"))
devtools::install_github("majazaloznik/UMARvisualisR", dependencies = FALSE)

library(UMARaccessR)
library(UMARvisualisR)
library(dplyr)
library(plotly)
extrafont::loadfonts()

```

```{r intro, echo=FALSE, message=FALSE,  warning = FALSE, results="asis"}
 con <- DBI::dbConnect(RPostgres::Postgres(),
                      dbname = "sandbox",
                      host = "localhost",
                      port = 5432,
                      user = "postgres",
                      password = Sys.getenv("PG_local_PG_PSW"),
                      client_encoding = "utf8")
# set schema search path
x <- DBI::dbExecute(con, "set search_path to test_platform")

m <- list(
  l = 50,
  r = 300,
  b = 30,
  t = 30,
  pad = 4
)
```

# Nacionalni računi - kvartalno

## BDP - medletna rast

```{r, code=readLines("children/html_01_bdp_medletna_rast.R"), echo=FALSE, message=FALSE,  warning = FALSE}
```


## BDP - četrtletna rast

```{r, code=readLines("children/html_08_bdp_cetrtletna_rast.R"), echo=FALSE, message=FALSE,  warning = FALSE}
```

## BDP - stalne cene (2010) - desezonirano

```{r, code=readLines("children/html_03_bdp_desez_stalne_cene.R"), echo=FALSE, message=FALSE,  warning = FALSE}

```
## Spremembe zalog - prispevek k rasti BDP

```{r, code=readLines("children/html_04_bdp_prispevek_zaloge.R"), echo=FALSE, message=FALSE,  warning = FALSE}

```

## Bruto investicije & končna potrošnja - medletna stopnja rasti 

```{r, code=readLines("children/html_05_bdp_rast_gosp_invest.R"), echo=FALSE, message=FALSE,  warning = FALSE}
```

## Medletna rast BDP in komponent

```{r, code=readLines("children/html_07_medletna_rast_BDP_komponent.R"), echo=FALSE, message=FALSE,  warning = FALSE}
```

## Prispevki agregatov potrošnje k rasti BDP

```{r, code=readLines("children/html_02_prispevki_agregatov_potrosnje_k_rasti_bdp.R"), echo=FALSE, message=FALSE,  warning = FALSE}
```

## Izdatkovna struktura BDP - predelovalne dejavnosti 

```{r, code=readLines("children/html_06_izdatkovna_predelovalne.R"), echo=FALSE, message=FALSE,  warning = FALSE}
```

## Investicijska dejavnost

```{r, code=readLines("children/html_11_investicijska dejavnost2.R"), echo=FALSE, message=FALSE,  warning = FALSE}
```

# Kazalniki aktivnosti - mesečno

## Industrijska proizvodnja po SDK

```{r, code=readLines("children/html_09_predelovalne_indeks.R"), echo=FALSE, message=FALSE,  warning = FALSE}
```

# Trg dela

## Zaposlenost in brezposelnost
```{r, code=readLines("children/html_12_brezposelnost.R"), echo=FALSE, message=FALSE,  warning = FALSE}
```

## Medletna rast bruto plače - zglajeni podatki
```{r, code=readLines("children/html_13_rast_plac.R"), echo=FALSE, message=FALSE,  warning = FALSE}
```

## Medletna rast bruto plače - z originalnimi
```{r, code=readLines("children/html_13_rast_plac2.R"), echo=FALSE, message=FALSE,  warning = FALSE}
```



# Cene

## Medletna rast cen življenskih potrebščin
```{r, code=readLines("children/html_14_inflacija.R"), echo=FALSE, message=FALSE,  warning = FALSE}
```


# Gradbeništvo

## Realni indeks opravljenih del v gradbeništvu - desezonirani
```{r, code=readLines("children/html_15_gradb_indeksi.R"), echo=FALSE, message=FALSE,  warning = FALSE}
```

## Medletna rast realnih indeksov opravljenih del v gradbeništvu 

```{r, code=readLines("children/html_16_gradb_indeksi_yoy.R"), echo=FALSE, message=FALSE,  warning = FALSE}
```


## Opravljena dela v gradbeništvu in skupna naročila 

```{r, code=readLines("children/html_17_gradb_narocila.R"), echo=FALSE, message=FALSE,  warning = FALSE}
```

## Stavbe, za katere so bila izdana gradbena dovoljenja - kvadratura

```{r, code=readLines("children/html_18_gradbena_dovoljenja.R"), echo=FALSE, message=FALSE,  warning = FALSE}
```


## Stavbe, za katere so bila izdana gradbena dovoljenja - število stanovanj

```{r, code=readLines("children/html_19_gradbena_dovoljenja2.R"), echo=FALSE, message=FALSE,  warning = FALSE}
```


## Prispevek gradbeništva k rasti BDP

```{r, code=readLines("children/html_20_prispevek_gradbenistva.R"), echo=FALSE, message=FALSE,  warning = FALSE}
```

## Zaposlovanje v gradbeništvu

```{r, code=readLines("children/html_21_zaposlovanje_gradbenistvo.R"), echo=FALSE, message=FALSE,  warning = FALSE}
```

## Gradbeništvo in indeksi industrijske proizvodnje za rudnine in minerale izdelke

```{r, code=readLines("children/html_22_gradb_ind_proizv.R"), echo=FALSE, message=FALSE,  warning = FALSE}
```
